【裁判字號】    97,簡上,214
【裁判日期】    970630
【裁判案由】    賭博
【裁判全文】
臺灣臺南地方法院刑事判決             97年度簡上字第214號
聲  請  人  臺灣臺南地方法院檢察署檢察官
上  訴  人
即  被  告  甲○○
上列上訴人即被告因賭博案件，不服本院於民國97年4月10日97
年度簡字第1081號簡易判決（聲請簡易判決處刑案號：97年度偵
字第2787號），提起上訴，本院管轄之第二審合議庭判決如下：
    主    文
原判決撤銷。
甲○○意圖營利，聚眾賭博，處有期徒刑貳月，如易科罰金，以
新臺幣壹仟元折算壹日。扣案之紅包袋拾陸個、臺號倍數單伍張
、通告單貳張、六合彩港號開牌紀錄壹張及簽單紀錄貳張均沒收
。
    事    實
一、甲○○基於意圖營利之犯意，自民國97年1月22日起至同年
    月26日止，在位於臺南縣新化鎮礁坑里8鄰36崙61號住處房
    屋，以吸引不特定之人到該處之方式，簽賭俗稱之「六合彩
    」賭博。賭客由1至49共四十九個號碼中，分別任意圈選，
    每簽一支賭資為新臺幣（下同）80元，約定所簽選之號碼與
    每星期二、四、六香港六合彩開出之六組中獎號碼對獎，對
    中二個號碼者（即俗稱之二星），可贏得彩金5,700元，對
    中三個號碼者（即俗稱之三星），可贏得彩金57,000元，對
    中四個號碼者（即俗稱之四星），可贏得彩金70萬元，對中
    「臺號」者，可贏得依倍數單所載倍數不等之彩金；賭客若
    未簽中號碼，下注之賭資則歸甲○○所有。嗣經警持本院簽
    發之搜索票於97年1月26日晚間8時20分許，在上址實施搜索
    而查獲，並扣得供犯罪所用之紅包袋16個、臺號倍數單5張
    、通告單2張、六合彩港號開牌紀錄1張及簽單紀錄2張。
二、案經臺南縣警察局新化分局報告臺灣臺南地方法院檢察署檢
    察官偵查起訴。
    理    由
一、上揭犯罪事實，業據被告甲○○於警詢、偵查中及本院審理
    時均坦承不諱，並有扣押物品目錄表（警卷第十頁）一紙及
    查獲現場照片六張（警卷第十一頁）附卷可稽，足認被告之
    自白確與事實相符，本件事證明確，被告犯行洵堪認定。
二、原審認本件被告係犯刑法第二百六十八條之意圖營利，聚眾
    賭博罪、第二百六十六條第一項前段普通賭博罪，犯行明確
    ，而依刑事訴訟法第四百四十九條第一項前段、第四百五十
    條第一項、第四百五十四條第二項，刑法第二百六十八條、
    第二百六十六條第一項前段、第五十五條、第四十一條第一
    項前段、第三十八條第一項第二款、刑法施行法第一條之一
    等規定，予以論罪科刑如原判決主文所示之刑。然本院審酌
    被告自警詢、偵查中及本院審理時均坦承犯行，而其本件犯
    行之期間僅五日，扣案之物品不多，顯示其係小規模之聚眾
    賭博，故本院認原審量處被告有期徒刑五月，稍嫌過重，被
    告上訴意旨認原審量刑過重，非無理由，應予撤銷改判。爰
    審酌被告並未有何前科，素行良好，並考量其犯罪之動機、
    目的、手段、犯罪時間、所得之利益非多，及犯後坦承犯行
    之態度等一切情狀，量處如主文第二項所示之刑，並諭知如
    易科罰金之折算標準。扣案扣案之紅包袋十六個、臺號倍數
    單五張、通告單二張、六合彩港號開牌紀錄一張及簽單紀錄
    二張等物，均為被告所有而供犯罪所用之物，爰依刑法第三
    十八條第一項第二款規定，併予宣告告沒收。
據上論斷，應依刑事訴訟法第四百五十五條之一第一項、第三項
、第三百六十九條第一項前段、第三百六十四條，刑法第二百六
十八條、第二百六十六條第一項前段、第五十五條、第四十一條
第一項前段、第三十八條第一項第二款、刑法施行法第一條之一
，判決如主文。
本案經檢察官乙○○到庭執行職務。
中    華    民    國    97    年    6     月    30    日
                  刑事第二庭  審判長法  官  蘇義洲
                                    法  官  洪士傑
                                    法  官  徐文瑞
以上正本證明與原本無異。
本件不得上訴。
                                    書記官  李佩珊
中    華    民    國    97    年    7     月    1     日
附錄法條
刑法第266條第1項:
在公共場所或公眾得出入之場所賭博財物者，處1,000元以下罰
金。但以供人暫時娛樂之物為賭者，不在此限。
刑法第268條（圖利供給賭場或聚眾賭博罪）
意圖營利，供給賭博場所或聚眾賭博者，處3年以下有期徒刑，
得併科3千元以下罰金。


司法院資訊處製作；財團法人民間司法改革基金會備份。
